【裁判字號】    98,訴,654
【裁判日期】    981111
【裁判案由】    搶奪等
【裁判全文】
臺灣雲林地方法院刑事判決               98年度訴字第654號
公  訴  人  臺灣雲林地方法院檢察署檢察官
被      告  丑○○
                      （現於臺灣雲林第二監獄執行中）
上列被告因搶奪案件，經檢察官提起公訴（98年度偵字第1000號
、第2615號），嗣因被告就被訴事實為有罪之陳述，經告知簡式
審判程序意旨，並聽取公訴人及被告之意見後，本院合議庭裁定
由受命法官獨任依簡式審判程序審理，判決如下：
    主      文
丑○○犯如附表所示之罪，均累犯，各處如附表所示之刑（各罪
之宣告刑，暨各罪沒收部分，均詳如附表所載）。應執行有期徒
刑肆年貳月。扣案之機車鑰匙壹支沒收之。
    事實及理由
壹、犯罪事實：
  一丑○○前因施用第一級毒品案件，經臺灣高等法院臺南分院
    （下稱臺南高分院）以95年度上訴字第1353號判處有期徒刑
    1 年3 月確定，嗣經減刑為7 月15日，於民國96年5 月2 日
    入監執行，於96年12月16日執行完畢。
  二詎其仍不知悔改，意圖為自己不法之所有，先於附表編號１
    所示之時、地，竊取寅○○所有之車號AQQ-482 號重機車後
    （行竊過程詳如附表編號１所示），騎乘該機車，於附表編
    號２、３所示之時、地，分別搶奪子○○、庚○○所有皮包
    及手提包（搶奪過程如附表編號２、３所示）。嗣警接獲線
    報，查知丑○○藏匿在林政佐位於雲林縣莿桐鄉興桐村新莊
    102 號住處，於98年2 月18日至該處埋伏，期逮獲丑○○，
    不料為丑○○發現後逃逸而未緝獲，仍為警扣得行動電話5
    支（包含庚○○所有之行動電話）、丑○○私章、犯案時所
    穿戴之銀色安全帽、黑色上衣、深灰色牛仔褲、原置於該機
    車之安全帽、車號QUX-717 號輕機車行照等物。
  三未料丑○○復於逃亡期間，仍基於意圖為自己不法所有之犯
    意，先於附表編號４所示之時、地，竊取陳美利所有供巳○○使用之車號FX2-999 號重機車後，騎乘該機車，於附表編
    號５、６所示之時、地，分別搶奪戊○○、辛○○所有之手
    提包及手提黑色公事包（詳如附表編號５、６所示）。嗣於
    附表編號７所示之時、地，丑○○為免前揭搶奪犯行遭警查
    獲，遂竊取李偉華所有供丁○○使用之車號XBG-661 號重機
    車車牌1 面，並將之懸掛於車號FX2-999 號機車上，原
    FX2-999 號車牌則棄置於雲林縣虎尾鎮平和橋下。
  四丑○○換裝車牌後，復騎乘換裝車牌後之車號FX2-999 號機
    車，於附表編號８至所示之時、地，以附表所示之方式，
    搶奪壬○○、癸○○（起訴書誤載為雲妙華）、丙○○、卯
    ○○、乙○○、己○○、甲○○及辰○○（起訴書誤載為羅
    婉琳）等人之財物（詳如附表編號８至所示）。
  五嗣經雲林縣警察局刑警大隊接獲線報，配合斗六、斗南、虎
    尾等分局員警，循線於98年4 月29日21時25分許在雲林縣二
    崙鄉○○村○○路111 號逮捕丑○○，並扣得行動電話2 支
    、口罩3 個、黑色皮包1 個、安全帽3 頂、米黃色外套1 件
    、鑰匙1 支、新臺幣（下同）10,446元、行動電話7 支（包
    括己○○、辰○○遭搶者）、壬○○、辰○○、辛○○遭搶
    皮包共6 只、辛○○遭搶之金融卡8 張、信用卡2 張、自然
    人憑證1 張、辛○○之身分證與汽、機車駕照、金果仔會員
    卡、全國電子會員證、全家福000000000 號會員證、尊爵公
    司00000000號會員證、捐血卡、小學館會員卡、四季百貨會
    員卡、曾岳之借書證、寶雅公司200 元禮券22張、鑰匙、遙
    控器、國泰世華銀行存摺、客戶支票、壬○○遭搶之健保卡
    、金融卡3 張、汽、機車駕照、己○○遭搶之金融卡1 張、
    身分證、技術士證2 張、機車駕照、健保卡、車號TE9-113
    號機車行照、佳瑪生活館會員卡、明道大學0000000 號學生
    證、甲○○遭搶之世唯麵包VIP 集點卡、辰○○遭搶汽車鑰
    匙、遙控器等物，而查獲上情。
貳、認定犯罪事實所憑證據及理由：
  一被告丑○○所犯刑法第320 條、第321 條第1 項第3 款、第
    325 條第1 項之罪，均係死刑、無期徒刑、最輕本刑為3年
    以上有期徒刑以外之罪，其於準備程序就前揭被訴事實為有
    罪之陳述，經告知簡式審判程序之旨，並聽取其與公訴人之
    意見後，本院合議庭裁定由受命法官獨任依簡式審判程序審
    理，是本件之證據調查，依刑事訴訟法第273 條之2 規定，
    不受同法第159 條第1 項、第161 條之2 、第161 條之3 、
    第163 條之1 及第164 條至第170 條規定之限制，合先敘明
    。
  二上開犯罪事實，業據被告坦承不諱，並有證人林政佐之警詢
    及檢察官面前之證述筆錄、告訴人辛○○、甲○○、被害人
    寅○○、巳○○、戊○○、壬○○、癸○○、丙○○、乙○○、己○○、辰○○、丁○○、卯○○之警詢筆錄，及被害
    人子○○、施永吉、庚○○之警詢筆錄及檢察官面前之證述
    筆錄在卷可考。此外復有車號AQQ-482 號機車失竊現場圖1
    份、98年2 月6 日雲林縣斗六市○○路與雲林路口監視錄影
    翻拍照片2 張、子○○、庚○○遭搶案現場照片6 張、雲林
    縣警察局車輛尋獲輸入單4 紙、2 次圍捕被告之現場照片共
    40 張 、贓物認領保管單8 張、己○○領回所餘遭搶物品領
    據暨所領取物件之照片1 份、98年3 月31日、4 月2 日路口
    監視錄影翻拍照片2 張暨監視錄影器所在位置圖1 份、98年
    4 月17日、20日及23日監視錄影翻拍照片7 張暨現場圖1 紙
    、丙○○遭搶案現場照片2 張、卯○○遭搶案現場圖1 紙及
    監視錄影翻拍照片1 張、乙○○遭搶案記錄表1 紙及現場照
    片2 張、中央健康保險局98年5 月6 日健保承字第09800123
    90號函、雲林縣虎尾鎮戶政事務所98年5 月5 日雲虎戶字第
    0980000882號函、臺灣土地銀行斗六分行98年5 月13日斗存
    字第0980000459號函、臺灣中小企業銀行虎尾分行98年5 月
    7 日虎企字第751 號函、臺灣中小企業銀行斗六分行98年5
    月11日98斗六字第09851136號函、第一商業銀行斗六分行98
    年6 月18日一斗六字第00149 號函、臺灣中小企業銀行信用
    卡部98年5 月7 日98部信作字第00439 號函、遠東國際商銀
    98年5 月12日刑事陳報狀、臺灣土地銀行98年5 月13日總個
    卡業字第0980017529號函、臺新國際商業銀行股份有限公司
    98年5 月8 日臺新總作服帳務字第09800002398 號函、聯邦
    商業銀行信用卡中心98年5 月14日（98）聯信卡字第0211號
    函、交通部公路總局嘉義區監理所雲林監理站98年5 月5 日
    嘉監雲字第0980104758號函、中華電信公司南區電信分公司
    雲林營運處98年5 月6 日雲服字第0980000158號函各1 份（
    前揭函文係證明被害人於遺失證件、金融卡、信用卡及手機
    後，申請停用、補發之事實），及雲林縣警察局斗六分局員
    警98年3 月3 日偵查、職務報告、雲林縣警察局斗六分局員
    警98年5 月4 日偵查、職務報告、雲林縣警察局斗六分局98
    年6 月1 日雲警六偵字第098100146 之1 號函1 份、現場指
    認照片16張在卷可稽，並扣得被告犯案時所戴之銀色安全帽
    1 頂、深藍色口罩1 個及被告持以竊取附表編號１、４之機
    車鑰匙1 支可佐，核與被告之自白均相符合。本件事證明確
    ，被告之犯行均堪認定。
  三告訴人甲○○雖於警詢時陳稱搶奪皮包之人為2 人，1 人騎
    乘機車，由乘坐後座之人下手行搶。然被告於本院審理時堅
    稱所有搶奪犯行，均係伊一人所為，並無其他共犯。由被告
    一連串之搶奪犯行觀之，被告均係單獨騎乘機車徒手搶奪女
    子手提皮包或置於車籃之皮包，其所稱係單獨搶奪甲○○之
    皮包等語，難認虛妄。且告訴人甲○○遭搶奪皮包係一瞬間
    之事，實難排除告訴人甲○○因遭搶，一時驚慌失措，而誤
    認犯案人數之可能。再者，本案亦未查獲其他證據，證明除
    被告外，尚有其他共犯存在，自難僅憑告訴人甲○○之指訴
    ，即認本案尚有他人共犯，附此敘明。
、論罪科刑之理由：
  一按「刑法第321 條第1 項第3 款之攜帶兇器竊盜罪，係以行
    為人攜帶兇器竊盜為其加重條件，此所謂兇器，其種類並無
    限制，凡客觀上足對人之生命、身體、安全構成威脅，具有
    危險性之兇器均屬之，且祇須行竊時攜帶此種具有危險性之
    兇器為已足，並不以攜帶之初有行兇之意圖為必要。螺絲起
    子為足以殺傷人生命、身體之器械，顯為具有危險性之兇器
    。」最高法院79年臺上字第5253號判例要旨可資參照。被告
    附表編號７之竊盜犯行，係持板手1 支所犯，該板手長約12
    公分，為金屬製，業據被告供述明確，該板手足以對人之身
    體、安全構成威脅，為兇器。是核被告所為附表編號１、４
    之犯行，係犯刑法第320 條第1 項之竊盜罪，附表編號７之
    犯行，係犯刑法第321 條第1 項第3 款之攜帶兇器竊盜罪，
    附表編號２、３、５、６、８至之犯行，均係犯刑法第
    325 條第1 項之搶奪罪。
  二被告所犯上開各罪，犯意各別，行為各自獨立，應分論併罰
    之。
  三被告前因施用第一級毒品案件，經臺南高分院以95年度上訴
    字第1353號判處有期徒刑1 年3 月確定，嗣經減刑為7 月15
    日，於96年5 月2 日入監執行，於96年12月16日執行完畢等
    情，有臺灣高等法院被告前案紀錄表1 份在卷可稽。被告於
    有期徒刑執行完畢後，5 年內故意再犯本件有期徒刑以上之
    罪，均為累犯，應各依刑法第47條第1 項加重其刑。
  四爰審酌被告有施用毒品、竊盜及公共危險等前科，有前開臺
    灣高等法院被告前案紀錄表1 份可參，被告素行難認良善；
    被告前從事鑽孔工作，月收入3 、4 萬元，然因沈溺毒海，
    無法繼續工作，又無收入供其繼續施用毒品，而起意行搶，
    恣意搶奪他人財物多次，並竊盜他人財物，法紀觀念淡薄，
    且所搶奪之對象均為婦女，影響社會治安甚鉅，情節非輕，
    惟念及其僅國中肄業，智識程度不高，現罹患難治之症，有
    臺灣雲林第二監獄98年10月7 日雲二監衛字第0980003970號
    函文及臺灣大學醫學院附設醫院雲林分院診斷證明書各1 份
    存卷可參，健康狀況不佳，及被告犯後坦承犯行，尚知悔悟
    ，犯後態度良好等一切情狀，分別量處如主文所示之刑，並
    定其應執行刑。
  五公訴人另以被告前有竊盜前科，本件所犯竊盜、搶奪犯行高
    達15次，顯見被告有犯罪習慣，聲請依竊盜犯贓物犯保安處
    分條例第3 條第1 項規定，宣告強制工作。惟按「保安處分
    係針對受處分人將來之危險性所為之處置，以達教化、治療
    之目的，為刑罰之補充制度。我國現行刑法採刑罰與保安處
    分雙軌制，係在維持行為責任之刑罰原則下，為協助行為人
    再社會化之功能，以及改善行為人潛在之危險性格，期能達
    成根治犯罪原因、預防犯罪之特別目的。是保安處分中之強
    制工作，旨在對嚴重職業性犯罪及欠缺正確工作觀念或無正
    常工作因而犯罪者，強制其從事勞動，學習一技之長及正確
    之謀生觀念，使其日後重返社會，能適應社會生活。竊盜犯
    贓物犯保安處分條例第三條第一項規定：『十八歲以上之竊
    盜犯、贓物犯，有左列情形之一者，得於刑之執行前，令入
    勞動場所強制工作：一、有犯罪習慣者。二、以犯竊盜罪或
    贓物罪為常業者』，即係本於保安處分應受比例原則之規範
    ，使保安處分之宣告，與行為人所為行為之嚴重性、行為人
    所表現之危險性及對於行為人未來行為之期待性相當之意旨
    而制定，而由法院視行為人之危險性格，決定應否令入勞動
    處所強制工作，以達預防之目的。」最高法院91年度臺上字
    第4625號判決意旨可資參照。故強制工作之保安處分係為預
    防被告將來再行犯罪所設之制度，其目的無非希望藉由強制
    工作，養成被告願意工作之習慣，然而其執行以3 年為期，
    且對人身自由拘束強度甚高，無異於刑期之拉長，故本院衡
    酌被告前有2 次竊盜前科，係分別於91及95年間所為，距本
    案犯行已有3 年；被告於本案中，在短短3 月餘內犯有3 件
    竊盜及12件搶奪犯行，然被告原有正當工作，係因施用毒品
    ，為免遭查緝始未繼續工作，復因無法支應購毒費用，始鋌
    而走險犯案，實難認其係懶惰成息、欠缺工作觀念。且被告
    罹患難治之疾病，將來執行保安處分時，對被告之疾病醫療
    ，容有不便之處。再者，被告前於97、98年間，因施用第一
    級毒品、贓物、施用第一級、第二級毒品、過失致死及公共
    危險案件，分別經本院判處有期徒刑1 年、4 月、9 月、5
    月、及8 月（施用第一級、第二級毒品、過失致死及及公共
    危險部分定應執行有期徒刑2 年），須執行至101 年8 月29
    日，本案被告復經判處應執行有期徒刑4 年2 月，應足令被
    告戒除毒癮，故本院認尚無依竊盜犯贓物犯保安處分條例第
    3 條第1 項規定，諭知於刑之執行前令入勞動場所強制工作
    3 年之必要。
  六扣案之機車車鑰匙1 支，係被告所有，且供被告為附表編號
    １、４竊盜犯行之用，業據被告供述明確，爰依刑法第38條
    第1 項第2 款沒收之。至扣案之銀色安全帽1 頂、深藍色口
    罩1 個及外套、牛仔褲及黑色上衣各1 件，僅為被告於犯案
    時穿戴之衣物，並非供被告竊盜或搶奪之用，與本件竊盜、
    搶奪犯行並無直接密切之關聯，暨扣案之另1 頂銀色安全帽
    、黑色安全帽1 頂、天空藍色及軍綠色口罩各1 個、現金10
    ,446元、手機2 支、印章1 個、行照1 張及保險卡1 張，均
    為被告所有，與搶奪、竊盜犯行無涉，亦經被告於本院審理
    時供述甚明，又非違禁物，爰不另為沒收諭知。
肆、適用之法律：
  一刑事訴訟法第273 條之1 第1 項、第299 條第1 項前段。
  二刑法第320 條第1 項、第321 條第1 項第3 款、第325 條第
    1 項、第47條第1 項、第51條第5 款、第38條第1 項第2 款
    。
  三刑法施行法第1 條之1 第1 項、第2 項前段。
本案經檢察官陳宏瑋到庭執行職務
中    華    民    國    98    年    11    月    11    日
                  刑事第七庭    法  官  楊欣怡
以上正本證明與原本無異。
如不服本判決應於收受判決後10日內向本院提出上訴書狀，並應
敘述具體理由；其未敘述上訴理由者，應於上訴期間屆滿後20日
內向本院補提理由書（均須按他造當事人之人數附繕本）。「切
勿逕送上級法院」。
                                書記官  王雪招
中    華    民    國    98    年    11    月    11    日
附錄論罪科刑法條：
中華民國刑法第320條第1項
意圖為自己或第三人不法之所有，而竊取他人之動產者，為竊盜
罪，處5 年以下有期徒刑、拘役或5 百元以下罰金。
中華民國刑法第321條第1項第3款
犯竊盜罪而有左列情形之一者，處 6 月以上、 5 年以下有期徒
刑：
三、攜帶兇器而犯之者。
中華民國刑法第325條第1項
意圖為自己或第三人不法之所有，而搶奪他人之動產者，處6 月
以上5 年以下有期徒刑。
附表：
┌───┬─────┬──────┬────┬────────────────┬──────────┐
│編號  │ 犯罪時間 │  犯罪地點  │被害人  │犯罪行為態樣及犯罪所得之財物    │所犯罪名及其處罰    │
├───┼─────┼──────┼────┼────────────────┼──────────┤
│  １  │98年2 月5 │臺灣大學醫學│寅○○  │丑○○意圖為自己不法所有，於98年│丑○○竊盜，累犯，處│
│      │日17時前某│院附設醫院雲│        │2 月5 日17時前之某時，以扣案之自│有期徒刑陸月，扣案之│
│      │時        │林分院前    │        │備鑰匙1 支，啟動寅○○停放在臺灣│鑰匙壹支沒收之。    │
│      │          │            │        │大學醫學院附設醫院雲林分院之車牌│                    │
│      │          │            │        │號碼AQQ-482 號重型機車電門，發動│                    │
│      │          │            │        │引擎，竊取該機車得手後，駛離現場│                    │
│      │          │            │        │。                              │                    │
├───┼─────┼──────┼────┼────────────────┼──────────┤
│  ２  │98年2 月6 │雲林縣斗六市│子○○  │丑○○騎乘上開車牌號碼AQQ-482號 │丑○○意圖為自己不法│
│      │日7 時40分│興農路557 號│        │機車號機車，行經雲林縣斗六市興農│之所有，而搶奪他人之│
│      │許        │附近        │        │路557 號附近，見子○○騎乘腳踏車│動產，累犯，處有期徒│
│      │          │            │        │並將皮包〔內有900 元、手機1 支（│刑拾月。            │
│      │          │            │        │含0000000000號SIM 卡1 張）、健保│                    │
│      │          │            │        │卡及第一銀行金融卡各1 枚等物〕置│                    │
│      │          │            │        │於腳踏車頭籃子內，有機可趁，竟騎│                    │
│      │          │            │        │車加速自後接近子○○，徒手急遽搶│                    │
│      │          │            │        │奪該皮包後逃逸。                │                    │
├───┼─────┼──────┼────┼────────────────┼──────────┤
│  ３  │98年2 月6 │雲林縣斗六市│庚○○  │丑○○騎乘車牌號碼AQQ-482 號機車│丑○○意圖為自己不法│
│      │日8 時3 分│雲林路1 段71│        │號機車，行經雲林縣斗六市○○路1 │之所有，而搶奪他人之│
│      │許        │號附近      │        │段71號附近，見庚○○信步該處，左│動產，累犯，處有期徒│
│      │          │            │        │手腕處掛有棕色手提包1 只〔內有張│刑壹年。            │
│      │          │            │        │碧綢及其夫陳明之身分證共2 枚、臺│                    │
│      │          │            │        │灣中小企業銀行金融卡、健保卡各1 │                    │
│      │          │            │        │枚、臺灣中小企業銀行信用卡2 張、│                    │
│      │          │            │        │遠東商業銀行信用卡1 張、手機1 支│                    │
│      │          │            │        │（含0000000000號SIM 卡1 張）1 張│                    │
│      │          │            │        │、鑰匙2 串、現金4,500 元及7,700 │                    │
│      │          │            │        │元之消費券〕，竟騎車加速自後接近│                    │
│      │          │            │        │庚○○，徒手急遽搶奪該手提包後逃│                    │
│      │          │            │        │逸。                            │                    │
├───┼─────┼──────┼────┼────────────────┼──────────┤
│  ４  │98年3 月31│雲林縣斗六市│陳美利（│丑○○逃亡後欠缺交通工具，乃於98│丑○○竊盜，累犯，處│
│      │日中午12時│八德路98號雲│所有人）│年3 月31日中午12時前某時，以扣案│有期徒刑陸月，扣案之│
│      │前某時    │林科技大學某│、巳○○│之自備鑰匙1 支，啟動陳美利所有供│鑰匙壹支沒收之。    │
│      │          │工地前      │（使用人│巳○○使用，停放在雲林縣斗六市八│                    │
│      │          │            │）      │德路98號雲林科技大學某工地前之車│                    │
│      │          │            │        │牌號碼FX2-999 號重型機車電門，發│                    │
│      │          │            │        │動引擎竊取該機車得手後，駛離現場│                    │
│      │          │            │        │。                              │                    │
├───┼─────┼──────┼────┼────────────────┼──────────┤
│  ５  │98年4 月2 │雲林縣虎尾鎮│戊○○  │丑○○騎乘前揭車牌號碼FX2-999 號│丑○○意圖為自己不法│
│      │日13時45分│自強街14號  │        │機車，行經雲林縣虎尾鎮○○街14號│之所有，而搶奪他人之│
│      │許        │            │        │，見戊○○徒步過馬路手提包1 只〔│動產，累犯，處有期徒│
│      │          │            │        │內有現金6,000 餘元、手機1 支（內│刑拾壹月。          │
│      │          │            │        │含0000000000號SIM 卡1 張）、高舜│                    │
│      │          │            │        │瑛之身分證、健保卡、合作金庫銀行│                    │
│      │          │            │        │金融卡、土地銀行金融卡、其夫黃榮│                    │
│      │          │            │        │標之合作金庫提款卡各1 張、黃榮標│                    │
│      │          │            │        │診所、新興藥局、戊○○等3 本存摺│                    │
│      │          │            │        │、鑰匙1 串、黃榮標診所與新興藥局│                    │
│      │          │            │        │店章等物〕，有機可趁，竟騎車加速│                    │
│      │          │            │        │自後方接近戊○○，徒手急遽搶奪該│                    │
│      │          │            │        │手提包後逃逸。                  │                    │
├───┼─────┼──────┼────┼────────────────┼──────────┤
│  ６  │98年4 月6 │雲林縣斗六市│辛○○  │丑○○騎乘車牌號碼FX2-999 號機車│丑○○意圖為自己不法│
│      │日8 時20分│鎮西里臺大醫│        │，行經雲林縣斗六市鎮西里臺大醫院│之所有，而搶奪他人之│
│      │許        │院前停車場  │        │前停車場，見辛○○手提黑色公事包│動產，累犯，處有期徒│
│      │          │            │        │1 只〔內有KT皮包1 個、現金約50,0│刑壹年。            │
│      │          │            │        │00元、小學館商行公司支票、小學館│                    │
│      │          │            │        │商行公司大小印章、辛○○及其夫曾│                    │
│      │          │            │        │森洲之私章共2 枚、花旗銀行431178│                    │
│      │          │            │        │0000000000號信用卡、富邦銀行4029│                    │
│      │          │            │        │000000000000號信用卡、新光銀行信│                    │
│      │          │            │        │用卡各1 張、辛○○及其子曾琦之健│                    │
│      │          │            │        │保卡各1 枚、國泰世華帳號00000000│                    │
│      │          │            │        │549 號金融卡、郵局帳號0000000000│                    │
│      │          │            │        │1732號、00000000000000號、028146│                    │
│      │          │            │        │00000000帳號金融卡、臺灣中小企業│                    │
│      │          │            │        │銀行00000000000 帳號金融卡、中國│                    │
│      │          │            │        │信託商業銀行金融卡、元大銀行（即│                    │
│      │          │            │        │復華銀行）帳號0000000000000 號金│                    │
│      │          │            │        │融卡、花旗銀行帳號00000000000000│                    │
│      │          │            │        │號金融卡各1 張、自然人憑證、郭麗│                    │
│      │          │            │        │玲之身分證、汽、機車駕照、金果仔│                    │
│      │          │            │        │會員卡、全國電子會員證、全家福會│                    │
│      │          │            │        │員證、尊爵公司會員證、捐血卡、小│                    │
│      │          │            │        │學館會員卡、四季百貨會員卡、曾岳│                    │
│      │          │            │        │之借書證各1 張、寶雅公司200 元禮│                    │
│      │          │            │        │券22張、鑰匙1 付、遙控器1 個、國│                    │
│      │          │            │        │泰世華銀行存摺本1 本及客戶支票等│                    │
│      │          │            │        │物〕欲徒步過馬路，竟加速自後接近│                    │
│      │          │            │        │辛○○，徒手急遽搶奪該手提包後逃│                    │
│      │          │            │        │逸。                            │                    │
├───┼─────┼──────┼────┼────────────────┼──────────┤
│  ７  │98年4 月8 │雲林縣西螺鎮│李偉華（│丑○○為免騎乘上開車牌號碼FX2-99│丑○○攜帶兇器竊盜，│
│      │日23時許前│光復西路312 │所有人）│9 號機車所為犯行遭查緝發現，遂於│累犯，處有徒刑柒月。│
│      │之某時    │號之2       │、丁○○│98年4 月8 日23時許前之某時，持客│                    │
│      │          │            │（使用人│觀上足以對人之身體、生命構成威脅│                    │
│      │          │            │）      │，具有危險性之兇器鐵製板手1 支（│                    │
│      │          │            │        │未扣案），以該板手將李偉華所有供│                    │
│      │          │            │        │丁○○使用而停放在雲林縣西螺鎮光│                    │
│      │          │            │        │復西路312 號之2 車牌號碼XBG-661 │                    │
│      │          │            │        │號機車之車牌1 面卸下，而竊取得手│                    │
│      │          │            │        │，並將該面車牌懸掛於所竊FX2-999 │                    │
│      │          │            │        │號機車上，FX2-999 號機車車牌則於│                    │
│      │          │            │        │行經雲林縣虎尾鎮平和橋時，棄置於│                    │
│      │          │            │        │橋下。                          │                    │
├───┼─────┼──────┼────┼────────────────┼──────────┤
│  ８  │98年4 月17│雲林縣斗六市│壬○○  │丑○○騎乘已更換車號XBG-661 號車│丑○○意圖為自己不法│
│      │日20時44分│大同路470 號│        │牌之FX2-999 號機車，行經雲林縣斗│之所有，而搶奪他人之│
│      │許        │前          │        │六市○○路470 號前，見壬○○騎乘│動產，累犯，處有期徒│
│      │          │            │        │腳踏車並將皮包1 只〔內有現金1,20│刑拾月。            │
│      │          │            │        │0元、手機1 支（含0000000000號SIM│                    │
│      │          │            │        │卡1 張）、壬○○之健保卡、郵局帳│                    │
│      │          │            │        │號00000000000000帳號金融卡、中國│                    │
│      │          │            │        │國商業銀行帳號00000000000000號金│                    │
│      │          │            │        │融卡、壬○○之汽、機車駕照各1 枚│                    │
│      │          │            │        │、patty 皮包1 個、印章3 枚等物〕│                    │
│      │          │            │        │置於腳踏車車頭籃內，竟騎車加速自│                    │
│      │          │            │        │後接近壬○○，徒手急遽搶奪該皮包│                    │
│      │          │            │        │後逃逸。                        │                    │
├───┼─────┼──────┼────┼────────────────┼──────────┤
│  ９  │98年4 月20│雲林縣斗六市│癸○○  │丑○○騎乘已更換成車號XBG-661 號│丑○○意圖為自己不法│
│      │日12時10分│武昌路與西安│        │車牌之FX2-999 號機車，行經雲林縣│之所有，而搶奪他人之│
│      │許        │街路口      │        │斗六市○○路與西安街路口，見雲華│動產，累犯，處有期徒│
│      │          │            │        │妙騎乘腳踏車並將皮包1 只〔內有現│刑壹年。            │
│      │          │            │        │金10,000元、手機1 支（含00000000│                    │
│      │          │            │        │68號SIM 卡1 張）、化妝品、鑰匙2 │                    │
│      │          │            │        │支、大樓感應器1 個等物〕置於腳踏│                    │
│      │          │            │        │車菜藍，竟騎車加速自後接近癸○○│                    │
│      │          │            │        │，徒手急遽搶奪該皮包後逃逸。    │                    │
├───┼─────┼──────┼────┼────────────────┼──────────┤
│  １０  │98年4 月23│雲林縣斗南鎮│丙○○  │丑○○騎乘已更換成車號XBG-661 號│丑○○意圖為自己不法│
│      │日16時42分│泰安宮旁農路│        │車牌之FX2-999 號機車，行經雲林縣│之所有，而搶奪他人之│
│      │許        │（雲林縣斗南│        │斗南鎮○○○○○路（雲林縣斗南鎮│動產，累犯，處有期徒│
│      │          │鎮○○里路燈│        │大東里路燈112 號處），見丙○○騎│刑拾月。            │
│      │          │112 號處）  │        │乘機車，並將皮包1 只〔內有現金15│                    │
│      │          │            │        │0 元、手機2 支（含0000000000、09│                    │
│      │          │            │        │00000000號SIM 卡各1 張）、身分證│                    │
│      │          │            │        │、學生證、機車保險卡、斗南郵局提│                    │
│      │          │            │        │款卡、機車駕照、車號M3N-251 號機│                    │
│      │          │            │        │車行照各1 枚、服務業課本1 本、MP│                    │
│      │          │            │        │4 共2 臺、隨身碟1 只等物〕置於機│                    │
│      │          │            │        │車腳踏板上，竟騎車加速自後接近林│                    │
│      │          │            │        │珊如，徒手急遽搶奪該皮包後逃逸。│                    │
├───┼─────┼──────┼────┼────────────────┼──────────┤
│    │98年4 月23│雲林縣斗六市│卯○○  │丑○○騎乘已更換成車號XBG-661 號│丑○○意圖為自己不法│
│      │日18時50分│民生路8 號前│        │車牌之FX2-999 號機車，行經斗六市│之所有，而搶奪他人之│
│      │許        │            │        │民生路8 號前，見卯○○騎乘機車將│動產，累犯，處有期徒│
│      │          │            │        │皮包1 只〔內有兆豐銀行、臺灣中小│刑拾月。            │
│      │          │            │        │企銀、日盛商銀、元大銀行金融卡各│                    │
│      │          │            │        │1枚 、OKWAP 廠牌手機1 支（內含09│                    │
│      │          │            │        │00000000號SIM 卡1 張）、數位相機│                    │
│      │          │            │        │1 臺、汽、機車駕照1 張、眼鏡1 副│                    │
│      │          │            │        │、現金1,700 元等物〕置於機車前置│                    │
│      │          │            │        │物籃，竟騎乘加速自後接近卯○○，│                    │
│      │          │            │        │徒手急遽搶奪該皮包後逃逸。      │                    │
├───┼─────┼──────┼────┼────────────────┼──────────┤
│    │98年4 月23│雲林縣斗南鎮│乙○○  │丑○○騎乘已更換成車號XBG-661 號│丑○○意圖為自己不法│
│      │日19時30分│中山路與新興│        │車牌之FX2-999 號機車，行經雲林縣│之所有，而搶奪他人之│
│      │許        │街路口      │        │斗南鎮○○路與新興街路口，見林芳│動產，累犯，處有期徒│
│      │          │            │        │瑜手牽其子並手提皮包1 只〔內有現│刑壹年。            │
│      │          │            │        │金10,000元、手機1 支（內含091275│                    │
│      │          │            │        │2769號SIM 卡1 張）、身分證、健保│                    │
│      │          │            │        │卡、兆豐銀行金融卡、彰化銀行提款│                    │
│      │          │            │        │卡、玉山銀行及中國信託商業銀行信│                    │
│      │          │            │        │用卡各1 枚、鑰匙1 串〕信步該處，│                    │
│      │          │            │        │竟加速自後接近乙○○，徒手急遽搶│                    │
│      │          │            │        │奪該皮包後逃逸。                │                    │
├───┼─────┼──────┼────┼────────────────┼──────────┤
│    │98年4 月24│彰化縣溪州鄉│己○○  │丑○○騎乘已更換成車號XBG-661 號│丑○○意圖為自己不法│
│      │日22時40分│中山路3 段67│        │車牌的FX2-999 號機車，行經彰化縣│之所有，而搶奪他人之│
│      │許        │8 號前      │        │溪州鄉○○路○ 段678 號前，見張淑│動產，累犯，處有期徒│
│      │          │            │        │萍騎乘機車並將皮包1 只（內有ELIT│刑拾月。            │
│      │          │            │        │A 牌、GPLUS 牌手機各1 支、身分證│                    │
│      │          │            │        │1 枚、技術士證2 枚、機車駕照1 枚│                    │
│      │          │            │        │、健保卡1 枚、車號TE9-113 號機車│                    │
│      │          │            │        │行照1 枚、佳瑪生活館會員卡1 枚、│                    │
│      │          │            │        │明道大學學生證1 枚、兆豐金銀行58│                    │
│      │          │            │        │0000000000000 號金卡1 枚等物）置│                    │
│      │          │            │        │於機車腳踏板上，竟騎車加速自後接│                    │
│      │          │            │        │近己○○，徒手急遽搶奪該皮包後逃│                    │
│      │          │            │        │逸。                            │                    │
├───┼─────┼──────┼────┼────────────────┼──────────┤
│    │98年4 月25│雲林縣斗南鎮│甲○○  │丑○○騎乘已更換成車號XBG-661 車│丑○○意圖為自己不法│
│      │日17時20分│文昌路223 號│        │牌之FX2-999 號機車，行經雲林縣斗│之所有，而搶奪他人之│
│      │許        │前          │        │南鎮○○路223 號，見甲○○騎乘腳│動產，累犯，處有期徒│
│      │          │            │        │踏車並將皮包1 只〔內有手機1 支（│刑拾月。            │
│      │          │            │        │含0000000000號SIM 卡1 張）、現金│                    │
│      │          │            │        │約300 至400 元、世唯烘焙坊VIP 集│                    │
│      │          │            │        │點卡1 張〕置於腳踏車菜籃，竟加速│                    │
│      │          │            │        │自後接近甲○○，徒手急遽搶奪該皮│                    │
│      │          │            │        │包後逃逸。                      │                    │
├───┼─────┼──────┼────┼────────────────┼──────────┤
│    │98年4 月26│雲林縣虎尾鎮│辰○○  │丑○○騎乘已更換成車號XBG-661 號│丑○○意圖為自己不法│
│      │日10時50分│新興路70號前│        │車牌的FX2-999 號機車，行經虎尾鎮│之所有，而搶奪他人之│
│      │許        │            │        │新興路70號前，見辰○○騎乘機車並│動產，累犯，處有期徒│
│      │          │            │        │將皮包1 只〔內有手機3 支（序號分│刑拾月。            │
│      │          │            │        │別為000000000000000 、0000000000│                    │
│      │          │            │        │05682 、000000000000000 號）、咖│                    │
│      │          │            │        │啡色小皮夾（內有駕照1 枚）1 只、│                    │
│      │          │            │        │深咖啡色零錢包1 只、汽車鑰匙1 串│                    │
│      │          │            │        │、大門鑰匙1 串等物〕置於機車腳踏│                    │
│      │          │            │        │板上，竟加速自後接近辰○○，徒手│                    │
│      │          │            │        │急遽搶奪該皮包後逃逸。          │                    │
└───┴─────┴──────┴────┴────────────────┴──────────┘


司法院資訊處製作；財團法人民間司法改革基金會備份。
